【裁判字號】    99,交易,425
【裁判日期】    991019
【裁判案由】    過失傷害
【裁判全文】
臺灣板橋地方法院刑事判決             99年度交易字第425號
公  訴  人  臺灣板橋地方法院檢察署檢察官
被      告  乙○○
上列被告因過失傷害案件，經檢察官提起公訴（98年度偵字第33
827 號），本院判決如下：
    主  文
乙○○犯過失傷害罪，處拘役肆拾日，如易科罰金以新臺幣壹仟
元折算壹日。
    事  實
一、乙○○於民國98年10月27日下午2 時55分許，駕駛車號HL-6
    398 號自用小客車，沿臺北縣板橋市○○路由板橋往土城方
    向行駛，行經臺北縣板橋市○○路編號209407號燈桿前道路
    時，本應注意車前狀況，並保持行車安全間隔，隨時採取必
    要之安全措施，而依當時之情況，並無不能注意之情事，竟
    疏未注意，緊隨於前方同向同車道某自用小客車之車後行駛
    ，適該自用小客車向右超越其前方同向同車道由甲○○騎乘
    之車號LC6-333 號重型機車駛去，乙○○閃煞不及，所駕車
    輛車頭即自後逕行追撞前方甲○○所騎機車車尾，致甲○○
    所騎機車失控，駛至對向車道後人車倒地，使甲○○因此受
    有頭部創傷、頸部扭傷、雙手、雙膝蓋、右小腿擦傷、雙大
    拇指挫傷、右眼挫傷及結膜下出血等傷害。乙○○肇事後於
    犯罪未被有偵查權之機關或公務員發覺前，打電話報警自承
    其為肇事人，並請警方前往現場處理而自首。
二、案經乙○○自首、甲○○訴由臺北縣政府警察局板橋分局報
    請臺灣板橋地方法院檢察署檢察官偵查起訴。
    理  由
一、訊據被告乙○○對於上揭時地因過失駕車追撞告訴人甲○○
    騎乘之機車致告訴人受傷等犯罪事實坦承不諱，核與告訴人
    於警詢、偵查指訴被害情節相符（告訴人於警詢之陳述，被
    告於審理時未爭執其證據能力，依刑事訴訟法第159 條之5
    規定，得為證據），並有道路交通事故調查報告表、現場圖
    、肇事人自首情形紀錄表、亞東紀念醫院出具之診斷證明書
    、現場照片及肇事車輛車損痕跡照片等附卷可資佐證。按汽
    車行駛時，駕駛人應注意車前狀況及兩車併行之間隔，並隨
    時採取必要之安全措施，道路交通安全規則第94條第3 項定
    有明文，被告考領有駕駛執照，熟知上開規定，其於上揭時
    地駕駛車輛，應注意能注意而不注意上開規定，以致肇事，
    被告之行為自有過失，再本件經送臺灣省臺北縣區車輛行車
    事故鑑定委員會鑑定結果，亦認被告駕駛自用小客車，未保
    持安全間隔，追撞前車為肇事原因，有該鑑定委員會99年4
    月14日北縣鑑字第990005號鑑定意見書在卷可稽，益證被告
    確有過失。此外，告訴人因被告過失肇事致受有上揭傷害，
    亦有上開診斷證明書附卷可按，被告過失行為與告訴人之傷
    害間復具有相當因果關係。綜上所述，本件事證已臻明確，
    被告犯行堪以認定，應予依法論科。
二、核被告乙○○因過失肇事致告訴人甲○○受有傷害，所為係
    犯刑法第284 條第1 項前段之過失傷害罪。又被告肇事後於
    犯罪未被有偵查權之機關或公務員發覺前，打電話報警自承
    其為肇事人，並請警方前往現場處理而自首，此有臺北縣政
    府警察局板橋分局道路交通事故肇事人自首情形紀錄表在卷
    可稽，衡其過失情節，復依自首之規定減輕其刑。爰審酌被
    告本件過失之程度、對告訴人所生之危害、犯罪後之態度及
    尚未與告訴人達成民事賠償和解等一切情狀，量處如主文所
    示之刑，併諭知易科罰金之折算標準。
據上論斷，應依刑事訴訟法第299 條第1 項前段，刑法第284 條
第1 項前段、第62條前段、第41條第1 項前段，刑法施行法第1
條之1 第1 項、第2 項前段，判決如主文。
本案經檢察官丙○○到庭執行職務
中    華    民    國    99    年    10    月    19    日
                        交通法庭  法  官  彭全曄
以上正本證明與原本無異。
如不服本判決應於收受送達後十日內向本院提出上訴書狀，並應
敘述具體理由；其未敘述上訴理由者，應於上訴期間屆滿後二十
日內向本院補提理由書（均須按他造當事人之人數附繕本）「切
勿逕送上級法院」。
                                  書記官  莊川億
中    華    民    國    99    年    10    月    21    日
附錄本案論罪科刑法條全文：
中華民國刑法第284條
（過失傷害罪）
因過失傷害人者，處 6 月以下有期徒刑、拘役或 5 百元以下罰
金，致重傷者，處 1 年以下有期徒刑、拘役或 5 百元以下罰金
。
從事業務之人，因業務上之過失傷害人者，處 1 年以下有期徒
刑、拘役或 1 千元以下罰金，致重傷者，處 3 年以下有期徒刑
、拘役或 2 千元以下罰金。

司法院資訊處製作；財團法人民間司法改革基金會備份。
